【裁判字號】    99,易,939
【裁判日期】    990611
【裁判案由】    傷害
【裁判全文】
臺灣高雄地方法院刑事判決               99年度易字第939號
公  訴  人  臺灣高雄地方法院檢察署檢察官
被      告  戊○○
            丁○○
上列被告等因傷害案件，經檢察官提起公訴（99年度偵字第2936
號），本院判決如下：
    主  文
戊○○犯傷害罪，處有期徒刑月，如易科罰金，以新台幣壹仟
元折算壹日。
丁○○犯傷害罪，處拘役拾伍日，如易科罰金，以新台幣壹仟元
折算壹日。
    事  實
一、戊○○與丁○○均基於傷害之犯意，於民國98年10月28日上
    午11時20分許，在高雄縣永安鄉永液高幹33右3號之魚塭寮
    舍前，2 人因故發生爭執，戊○○手持柴刀、丁○○手持鋸
    子彼此互毆，期間戊○○並撿拾地上之竹棍、鐵管毆擊丁○
    ○，致丁○○受有左手食指撕裂傷、左手中指撕裂傷、左手
    無名指近端指骨骨折、左手前臂及肩膀挫傷腫脹、左小腿擦
    傷等傷害，戊○○則受有臉部擦傷、背部擦傷等傷害。
二、案經丁○○及戊○○訴由高雄縣政府警察局岡山分局移送台
    灣高雄地方法院檢察署檢察官偵查起訴。
    理  由
一、訊之被告戊○○、丁○○對於其2 人在上開時地相遇一事，
    固不諱言，惟均矢口否認有何傷害之犯行，被告戊○○辯稱
    ：係丁○○持鐵鋸向伊揮舞，並揚言給伊好看，伊才撿拾地
    止竹棍自衛云云，被告丁○○則辯稱：伊並未持鐵鋸傷害戊
    ○○，不知其傷害從何而來云云。惟查，上開被告戊○○、
    丁○○傷害之犯行業經證人即告訴人（亦即被告）丁○○、
    戊○○於本院審理中證述明確，並有其2 人所提出受傷之診
    斷證明書各1 紙在卷可查，並有竹棍、鐵管、鋸子各1 把扣
    案可憑；從而，罪證明確，被告2 人上開傷害之犯行均堪以
    認定。又證人甲○○、乙○○、丙○○○的人雖於本院審理
    中到庭證述，惟其等均未於案發時在場目睹被告2 人傷害之
    過程，因而其等之證述內容，均缺乏證據價值，爰不予採為
    本件認定事實之基礎，併此敘明。
二、核被告2 人所為，均係犯刑法第277 條第1 項之傷害罪。審
    酌被告2 人僅因細故，即傷害他人身體，所為不當，告訴人
    丁○○受傷非輕，告訴人戊○○受傷害之情形輕微，被告2
    人平日之素行（被告戊○○前未有犯罪前科，被告丁○○則
    曾於80年、85年間分別因違反著作權及賭博案件，經法院判
    處有期徒刑3 月，有其2 人之台灣高等法院被告前案紀錄表
    各1 份在卷可稽），被告2 人未能坦認犯行犯後態度尚難謂
    佳及其他等一切情狀，分別量處如主文所示之刑，並均諭知
    易科罰金之折算標準。至本件扣案之竹棍、鐵管、鋸子各1
    把，因非違禁物，且無法證明為被告2 人所有，爰均不另為
    沒收之諭知，併此敘明。
據上論斷，應依刑事訴訟法第299 條第1 項前段，刑法第277 條
第1 項、第41條第1 項前段，刑法施行法第1 條之1 ，判決如主
文。
中    華    民    國    99    年    6     月    11    日
                  刑事第十一庭  法  官  林俊寬
以上正本證明與原本無異。
如不服本判決應於收受送達後10日內向本院提出上訴書狀，並應
敘述具體理由；如未敘述上訴理由者，應於上訴期間屆滿後20日
內向本院補提理由書（均須按他造當事人之人數附繕本）「切勿
逕送上級法院」。
中    華    民    國    99    年    6     月    14    日
                                書記官  林香如
附錄法條：
中華民國刑法第277條
（普通傷害罪）
傷害人之身體或健康者，處 3 年以下有期徒刑、拘役或 1 千元
以下罰金。
犯前項之罪因而致人於死者，處無期徒刑或 7 年以上有期徒刑
；致重傷者，處 3 年以上 10 年以下有期徒刑。

司法院資訊處製作；財團法人民間司法改革基金會備份。
